最　高　行　政　法　院　裁　定
　　　　　　　　　　　　　94年度裁字第00936號
抗　告　人　暐順建設股份有限公司
代　表　人　甲○○
上列抗告人因與相對人財政部臺灣省北區國稅局（承受新竹市稅
捐稽徵處業務）間營業稅事件，對於中華民國92年12月23日臺北
高等行政法院91年度訴字第5338號裁定提起抗告，本院裁定如下
︰
    主  文
抗告駁回。
抗告訴訟費用由抗告人負擔。
　　理  由
一、按抗告法院認抗告為不合法或無理由者，應為駁回抗告之裁
    定。
二、本件抗告人與地主林水連合建分屋，於民國83年2月7日換出
    房屋，共計新臺幣（以下同）33,806,502元（含稅），經相
    對人新竹分局於89年10月27日通報原處分機關，原處分機關
    以其未開立統一發票，亦未申報銷售額，乃於90年3月2日以
    90新市稅法字第90006782號處分書補徵營業稅1,609,833元
    ，並按所漏稅額1,609,833元處5倍之罰鍰計8,049,100元，
    抗告人不服，申請復查，經相對人以其申請復查逾期，予以
    駁回。提起訴願，遭決定駁回，提起行政訴訟，經原審裁定
    以其申請復查逾期予以駁回。
三、抗告意旨略以：抗告人於90年2月24日經股東會決議遷址，
    自90年3月1日起，已未在新竹市○○路147號12樓營業，而
    改遷至新竹市○○路261號7樓營業，原處分機關於90年3月5
    日將本件繳款書送達於舊址之大樓管理員黃嘉忠，經其退還
    原處分機關，原處分機關於90年4月16日重新送達抗告人，
    其繳款書所載繳款日期為90年5月1日至5月10日，則其申請
    復查日期應至90年6月10日始屆滿，抗告人於90年6月8日申
    請復查，並未逾法定期間，原審裁定應予廢棄等語。
四、本院查：抗告人營業所原登記為新竹市○○路147號12樓之1
    ，抗告人主張其已於90年2月24日經股東會決議遷址至新竹
    市○○路261號7樓營業，並自90年3月1日起繳納該大樓管理
    費，且於90年3月9日經經濟部函准變更營業所，有其提出之
    會議事錄、管理費收據、變更登記表在原審卷可稽，原處分
    機關於90年3月5日將系爭營業稅繳款書送達原新竹市○○路
    147號12樓舊址大樓管理員黃嘉忠收受，是否合法送達抗告
    人；嗣上開營業稅繳款書，相對人稱於90年3月19日經郵局
    以受送達人遷移不明退回原處分機關，原處分機關復另定繳
    納期限自90年5月1日至5月10日之繳款書，於90年4月16日送
    達抗告人代表人甲○○之戶籍地，由抗告人代表人甲○○收
    受等情（參原處分卷242頁），則原處分機關是否已變更原
    繳款書之內容，雖均非無疑義，惟按「不服訴願決定，應於
    決定書送達之次日起二個月內向高等行政法院提起行政訴訟
    。」，為訴願法第90條所明定。又「對於法人為送達者，應
    向其代表人為之。」；「對於法人之代表人為送達者，應向
    其事務所或營業所行之，．．．」，行政程序法第69條第2
    項、第72條第2項分別定有明文。經查抗告人不服復查決定
    ，提起訴願，本件訴願決定書係於91年6月13日按抗告人之
    新營業住址新竹市○○路261號7樓送達抗告人之代表人，有
    送達證書附於訴願卷可稽，則其提起行政訴訟之期間，應自
    91年6月14日起算，加計在途期間4日，至91年7月17日即已
    屆滿，抗告人遲至91年12月26日始向原審法院提起行政訴訟
    ，已逾法定起訴不變期間，其起訴難謂合法。原審裁定以本
    件先前之營業稅及罰鍰繳款書，係於90年3月5日由管理員黃
    嘉忠簽收，屬合法送達，計其提起復查之期間，應自90年3
    月6日起算，至90年4月4日即已屆滿，抗告人遲至90年6月8
    日始向原處分機關申請復查，已逾法定不變期間，維持原復
    查決定及訴願決定，裁定駁回抗告人之起訴，理由雖有未洽
    ，結論尚無二致，仍應予維持，本件抗告難認有理由，應予
    駁回。
五、依行政訴訟法第104條、民事訴訟法第95條、第78條，裁定
    如主文。
中    華    民    國    94    年    5     月   26     日
                  第五庭審判長法  官　趙　永　康
                              法  官　鄭　淑　貞
                              法  官　黃　淑　玲
                              法  官　侯　東　昇
                              法  官  林　文　舟
以  上  正  本  證  明  與  原  本  無  異
中    華    民    國    94    年    5    月    27     日
　　　　　　　　　　　　　　　書記官　莊　俊　亨
